臺灣臺南地方法院刑事判決
111年度重訴字第13號
公  訴  人  臺灣臺南地方檢察署檢察官
被      告  買勝楓


指定辯護人  本院公設辯護人  林宜靜  
上列被告因違反槍砲彈藥刀械管制條例案件，經檢察官提起公訴
（111年度偵字第11616號），本院判決如下：
    主  文
買勝楓犯非法寄藏槍砲主要組成零件罪，處有期徒刑柒月，併科
罰金新臺幣貳萬元，罰金如易服勞役，以新臺幣壹仟元折算壹日
；又犯非法製造可發射子彈具有殺傷力之槍枝罪，處有期徒刑伍
年肆月，併科罰金新臺幣伍萬元，罰金如易服勞役，以新臺幣壹
仟元折算壹日。應執行有期徒刑伍年陸月，併科罰金新臺幣陸萬
元，罰金如易服勞役，以新臺幣壹仟元折算壹日。
扣案附表一編號1所示改造手槍、附表一編號2所示剩餘子彈及附
表一編號3、附表二編號3至7、9、12所示之物，均沒收。
    事  實
一、買勝楓明知屬於槍砲之主要組成零件之槍管，係槍砲彈藥刀
    械管制條例列管之管制物品，非經中央主管機關許可，不得
    寄藏，及明知可發射子彈具有殺傷力之改造手槍、子彈，均
    屬槍砲彈藥刀械管制條例列管之物品，未經主管機關許可，
    亦不得製造、持有，竟分別為以下犯行：
　㈠基於寄藏槍砲之主要組成零件之犯意，於民國105、106年間
    ，在臺南市新化區某處，收受「陳政成」(真實姓名年籍不
    詳)所寄放可供組成具殺傷力槍枝使用且已貫通之金屬槍管2
    支，並將之藏放於臺南市○○區○○路000○0號住處內。
　㈡另基於非法製造具有殺傷力之槍枝、子彈之犯意，透過露天
    拍賣網站購得操作槍、裝飾彈等物後，於107年間，在上開
    住處內，持前開「陳政成」所寄藏之其中1支已貫通金屬槍
    管，並使用附表二編號3至6、12所示工具（該等工具之用途
    詳附表二編號3至6、12之備註欄），製造成如附表一編號1
    所示具有殺傷力之改造手槍1枝；又使用附表二編號7所示工
    具秤火藥量，將附表二編號9所示裝飾彈，以附表二編號3所
    示鑽頭鑽通底部且裝入火藥，製造成具有殺傷力之子彈13顆
    ，並將上開槍枝、子彈藏放在其上開住處而持有之。嗣於11
    1年4月30日，經警持本院核發搜索票至其上開住處執行搜索
    ，並查獲附表一、二所示物品後，始查悉上情。
二、案經臺南市政府警察局第四分局報告臺灣臺南地方檢察署檢
    察官偵查起訴。
    理  由
一、本案下列所引之供述證據，檢察官、被告及其辯護人於本院
    依法調查上開證據之過程中，均已明瞭其內容而足以判斷有
    無刑事訴訟法第159條第1項不得為證據之情事，而於本院準
    備程序及本案言詞辯論程序就相關事證之證據能力均未聲明
    異議，本院審酌該等證據作成時之情況，並無違法取證或其
    他瑕疵，認為適於作為本案認定事實之依據，該等供述證據
    自得為本案之證據使用。其餘引用之非供述證據，均與本案
    犯罪待證事實具有證據關聯性，且無證據證明有何違法取證
    之情事，並經本院於審理期日依法踐行調查證據程序，亦得
    為本案之證據使用。
二、前揭犯罪事實，業據被告坦承不諱，並有本院搜索票、臺南
    市政府警察局第四分局搜索扣押筆錄、扣押物品目錄表（警
    卷第13至14頁、25至35頁）、現場勘察照片10張（警卷第43
    至51頁）附卷可佐，復有附表一所示槍枝、子彈、已貫通金
    屬槍管、附表二編號3至7、9、12所示工具扣案足憑。而附
    表一編號1、2所示槍枝、子彈，經送內政部警政署刑事警察
    局鑑定，鑑定結果如附表一編號1、2備註欄所示，是上開槍
    枝及子彈均具有殺傷力無疑。附表一編號3所示槍管，經送
    內政部警政署刑事警察局鑑定，鑑定結果如附表一編號3備
    註欄所示；另經檢察官函詢內政部，內政部函覆：送鑑槍管
    ，認係已貫通之金屬槍管（可供組成具殺傷力槍枝使用），
    屬公告之槍砲主要組成零件等語，有內政部111年7月6日內
    授警字第1110872235號函1份附卷可考（偵卷第97頁），故
    扣案如附表一編號3所示槍管屬槍砲主要組成零件之事實，
    亦堪認定。綜上所述，本案事證明確，被告非法製造改造手
    槍、子彈及非法寄藏槍砲主要組成零件之犯行，均堪認定，
    應予依法論科。
三、論罪科刑
　㈠新舊法比較：按行為後法律有變更者，適用行為時之法律。
    但行為後之法律有利於行為人者，適用最有利於行為人之法
    律，刑法第2條第1項定有明文。查被告行為後，槍砲彈藥刀
    械管制條例第4條第1項第1款、第7條第1項、第8條第1項業
    於109年6月10日修正公布，並於同年月12日生效施行，修正
    前後條文內容如下：
　⒈槍砲彈藥刀械管制條例第4條第1項第1款修正前：本條例所稱
    槍砲、彈藥、刀械如下：一、槍砲：指火砲、肩射武器、機
    關槍、衝鋒槍、卡柄槍、自動步槍、普通步槍、馬槍、手槍
    、鋼筆槍、瓦斯槍、麻醉槍、獵槍、空氣槍、魚槍及其他可
    發射金屬或子彈具有殺傷力之各式槍砲。修正後為：本條例
    所稱槍砲、彈藥、刀械如下：一、槍砲：指「制式或非制式
    」之火砲、肩射武器、機關槍、衝鋒槍、卡柄槍、自動步槍
    、普通步槍、馬槍、手槍、鋼筆槍、瓦斯槍、麻醉槍、獵槍
    、空氣槍、魚槍及其他可發射金屬或子彈具有殺傷力之各式
    槍砲。
　⒉槍砲彈藥刀械管制條例第7條第1項修正前為：未經許可，製
    造、販賣或運輸火砲、肩射武器、機關槍、衝鋒槍、卡柄槍
    、自動步槍、普通步槍、馬槍、手槍或各類砲彈、炸彈、爆
    裂物者，處無期徒刑或7年以上有期徒刑，併科新臺幣（下
    同）3千萬元以下罰金。修正後為：未經許可，製造、販賣
    或運輸制式或非制式火砲、肩射武器、機關槍、衝鋒槍、卡
    柄槍、自動步槍、普通步槍、馬槍、手槍或各類砲彈、炸彈
    、爆裂物者，處無期徒刑或7年以上有期徒刑，併科3千萬元
    以下罰金。
　⒊槍砲彈藥刀械管制條例第8條第1項修正前為：未經許可，製
    造、販賣或運輸鋼筆槍、瓦斯槍、麻醉槍、獵槍、空氣槍或
    第4條第1項第1款所定其他可發射金屬或子彈具有殺傷力之
    各式槍砲者，處無期徒刑或5年以上有期徒刑，併科1千萬元
    以下罰金。修正後為：未經許可，製造、販賣或運輸制式或
    非制式鋼筆槍、瓦斯槍、麻醉槍、獵槍、空氣槍或第4條第1
    項第1款所定其他可發射金屬或子彈具有殺傷力之各式槍砲
    者，處無期徒刑或5年以上有期徒刑，併科1千萬元以下罰金
    。
　⒋上開槍砲彈藥刀械管制條例規定修正後之槍砲已不以制式、
    非制式區分，而改以槍砲之種類作為適用條文之依據。主要
    立法目的在於為有效遏止持「非制式槍砲」進行犯罪情形，
    認「非制式槍砲」與「制式槍砲」之罪責有一致之必要，故
    於第4條、第7條至第9條增加「制式或非制式」之構成要件
    ，亦即不分制式或非制式，凡屬第7條所列各類槍枝型式之
    槍枝，有殺傷力者，概依第7條規定處罰。依上揭定義，本
    案被告製造之附表一編號1所示之槍枝經鑑定為「非制式手
    槍」，依修正前、後規定，分屬該條例第4條第1項第1款所
    列之「其他可發射金屬或子彈具有殺傷力之槍枝」、「非制
    式手槍」，經比較新舊法之結果，修正後槍砲彈藥刀械管制
    條例第7條第1項之規定並未較有利於被告，依刑法第2條第1
    項前段規定，自應適用被告行為時法即修正前槍砲彈藥刀械
    管制條例第8條第1項之規定論處。
　㈡核被告所為，係犯修正前槍砲彈藥刀械管制條例第8條第1項
    之非法製造可發射子彈具有殺傷力之槍枝罪、現行同條例第
    12條第1項非法製造子彈罪、現行同條例第13條第4項非法寄
    藏槍砲主要組成零件罪。
　㈢被告為寄藏而持有上開槍砲主要組成零件（已貫通槍管）之
    低度行為，為寄藏之高度行為所吸收，不另論罪。被告非法
    製造具殺傷力之槍枝、子彈後，非法持有之，其持有之低度
    行為，為其製造之高度行為所吸收，均不另論罪。又非法製
    造槍砲彈藥刀械等違禁物，所侵害者為社會法益，如果製造
    、持有之客體種類相同（同為子彈者），縱令製造完成或持
    有之客體有數個（如數顆子彈），仍為單純一罪，不發生想
    像競合犯之問題（最高法院82年度台上字第5303號判決意旨
    參照）。查被告出於同一製造子彈之犯意，製造完成子彈13
    顆，其所製造客體雖有多個，應視為數個舉動之接續行為，
    仍僅成立非法製造子彈罪之單純一罪。
　㈣被告以一行為同時觸犯非法製造可發射子彈具有殺傷力之槍
    枝罪、非法製造子彈罪，屬想像競合犯，應依刑法第55條規
    定，從一重以非法製造可發射子彈具殺傷力之槍枝罪論處。
　㈤被告所犯非法寄藏槍砲主要組成零件罪、非法製造可發射子
    彈具殺傷力之槍枝罪，犯意各別，行為互殊，應予分論併罰
    。至被告以其需扶養罹患癲癇症之母親，請求依刑法第59條
    減刑云云，然按「刑法第59條之酌量減輕其刑，必於犯罪之
    情狀，在客觀上足以引起一般同情，認為即予宣告法定低度
    刑期，猶嫌過重者，始有其適用，至於被告無前科，素行端
    正，子女眾多等情狀，僅可為法定刑內從輕科刑之標準，不
    得據為酌量減輕之理由」（最高法院51年台上字第899號判
    例要旨參照），查本件被告無故非法寄藏可供組成具殺傷力
    槍枝使用且已貫通之金屬槍管2支，復持其中1支槍管以改造
    成具殺傷力之改造手槍1枝，並製造具有殺傷力之子彈達13
    顆，對社會治安已構成嚴重性危險，客觀上並無足以引起一
    般同情，認為即予宣告法定低度刑期，猶嫌過重者之情狀，
    故其請求依刑法第59條規定減刑，並無理由。
　㈥爰審酌被告明知可發射子彈具有殺傷力之槍枝、子彈及槍管
    均存有高度之危險性，為政府嚴禁之違禁物，竟仍無故寄藏
    槍管，再非法製造改造手槍、子彈，並持有之，對於社會治
    安及人身安全所造成潛在之危害甚鉅，所為實非可取；惟念
    及被告犯後坦承犯行，態度尚可；參以本案尚無證據證明被
    告曾持上開槍枝、子彈及槍管從事其他不法行為，復考量被
    告犯罪之動機、目的、製造槍枝、子彈之種類、數量；兼衡
    其自陳教育程度、家庭、生活經濟狀況等一切情狀，各量處
    如主文所示之刑，並就罰金部分各諭知易服勞役之折算標準
    ，及定其應執行之刑，並就應執行之罰金刑諭知易服勞役之
    折算標準，以資警惕。　　
四、沒收：
　㈠扣案附表一編號1所示之改造手槍（含彈匣2個）、附表一編
    號2所示之剩餘子彈10顆、附表一編號3所示之槍管1支，均
    屬違禁物，爰依刑法第38條第1項規定，不問屬於被告與否
    ，均宣告沒收。至於扣案經送驗試射之子彈，已不具子彈結
    構及功能，均不具殺傷力，依審理時現狀非屬違禁物，爰不
    予宣告沒收。
　㈡附表二編號3至7、9、12所示之物，屬被告所有供其本案非法
    製造槍枝、子彈所用之物，業據被告供承在卷，均依刑法第
    38條第2項前段規定宣告沒收。至其餘扣案物，均不予沒收
    。
據上論斷，應依刑事訴訟法第299條第1項前段，判決如主文。
本案經檢察官謝旻霓提起公訴，檢察官蘇聖涵到庭執行職務。
中　　華　　民　　國　　111 　年　　8 　　月　　25　　日
　　　　　　　　　刑事第八庭  審判長法　官 鄭燕璘
　　　　　　　　　                  法  官 陳碧玉
　　　　　　　　　                  法  官 郭瓊徽　
以上正本證明與原本無異。
如不服本判決應於收受本判決後20日內向本院提出上訴書狀，並
應敘述具體理由。其未敘述上訴理由者，應於上訴期間屆滿後20
日內向本院補提理由書狀（均須按他造當事人之人數附繕本）「
切勿逕送上級法院」。 
                                    書記官 王珮君
中　　華　　民　　國　　111 　年　　8 　　月　　25　　日
附錄
附錄本案論罪科刑法條：
修正前槍砲彈藥刀械管制條例第8條第1項
未經許可，製造、販賣或運輸鋼筆槍、瓦斯槍、麻醉槍、獵槍、
空氣槍或第4條第1項第1款所定其他可發射金屬或子彈具有殺傷
力之各式槍砲者，處無期徒刑或5年以上有期徒刑，併科新臺幣1
千萬元以下罰金。

槍砲彈藥刀械管制條例第12條第1項
未經許可，製造、販賣或運輸子彈者，處1年以上7年以下有期徒
刑，併科新臺幣500萬元以下罰金。

槍砲彈藥刀械管制條例第13條第4項
未經許可，持有、寄藏或意圖販賣而陳列第1項所列零件者，處6
月以上5年以下有期徒刑，併科新台幣300萬元以下罰金。

卷目：1.臺南市警察局第四分局南市警四偵字第1110258605號刑
案偵查卷宗（下稱「警卷」）
      2.臺灣臺南地方檢察署111年度偵字第11616號偵查卷宗（
        下稱「偵卷」）
      3.臺灣臺南地方法院111年度重訴字第13號刑事卷宗（下
        稱「本院卷」）
附表一：
編號 扣案物 備註 1 非制式手槍1支(含彈匣2個) 送鑑手槍1枝（含彈匣1個，槍枝管制編號0000000000)，認係非制式手槍，由仿手槍外型製造之槍枝，組裝已貫通之金屬槍管而成，擊發功能正常，可供擊發適用子彈使用，認具殺傷力；送鑑彈匣1件，認係金屬彈匣。有內政部警政署刑事警察局111年5月30日刑鑑字第1110052033號鑑定書（偵卷第31至37頁）在卷可參。左列槍枝具殺傷力及彈匣，均為非經主管機關許可不得持有之物，均屬違禁物，有前揭內政部警政署刑事警察局鑑定書可佐，應依刑法第38條第1項規定宣告沒收。 2 子彈15顆（試射5顆，剩餘10顆） 送鑑子彈15顆，認均係非制式子彈，由金屬彈殼組合直徑約9.0mm金屬彈頭而成，採樣5顆試射：3顆，均可擊發，認具殺傷力；2顆，均無法擊發，認不具殺傷力。有內政部警政署刑事警察局111年5月30日刑鑑字第1110052033號鑑定書（偵卷第31至37頁）在卷可參。左列未經試射子彈10顆，均具殺傷力，為非經主管機關許可不得持有之物，屬違禁物，有前揭內政部警政署刑事警察局鑑定書可佐，應依刑法第38條第1項規定宣告沒收。至左揭業經試射子彈5顆，因已於鑑定時經試射擊發而喪失其子彈之效用，非屬違禁物，無庸諭知沒收。 3 金屬槍管1支 送鑑槍管1件，認係已貫通之金屬槍管（可供組成具殺傷力槍枝使用）；屬公告之槍砲主要組成零件。有內政部警政署刑事警察局111年5月30日刑鑑字第1110052033號鑑定書（偵卷第31至37頁）、內政部111年7月6日內授警字第1110872235號函（偵卷第97頁）在卷可參。為非經主管機關許可不得持有之物，屬違禁物，有前揭內政部警政署刑事警察局鑑定書可佐，應依刑法第38條第1項規定宣告沒收。 
附表二：
編號 物品名稱 備註 1 電鑽1把 無證據證明與本案相關，不予沒收。 2 8.9釐米鑽頭1把 被告供述係多買的，沒有用到（本院卷第81頁），無證據證明與本案相關，不予沒收。 3 3釐米鑽頭1把 被告供述係其所有，車通撞針座，用以製造改造手槍所用之物（警卷第5頁，本院卷第81頁），依刑法第38條第2項前段規定宣告沒收。 4 六角板手1把 被告供述係其所有，用來開及鎖撞針座的螺絲，用以製造改造手槍所用之物（警卷第5頁），依刑法第38條第2項前段規定宣告沒收。 5 膛線刀2支 被告供述係用來車通槍管內膛線所用（警卷第5頁，本院卷第81頁），為被告所有，用以製造改造手槍所用之物，依刑法第38條第2項前段規定宣告沒收。 6 鐵鎚1支 被告供述係用來敲擊膛線刀，產生膛線（警卷第5頁），為被告所有，用以製造改造手槍所用之物，依刑法第38條第2項前段規定宣告沒收。 7 電子磅秤1個 被告供述係用來秤火藥量填充子彈所用（警卷第5頁），為被告所有，用以製造子彈所用之物，依刑法第38條第2項前段規定宣告沒收。 8 游標卡尺1支 被告供述沒有用在本案（本院卷第81頁），無證據證明與本案相關，不予沒收。 9 裝飾彈1包 被告供述係其所有，用以製造改造子彈所用之物（本院卷第81頁），依刑法第38條第2項前段規定宣告沒收。 10 JR-915改造槍枝上槍身 1支 送鑑槍枝滑套1件，認係金屬滑套。有內政部警政署刑事警察局111年5月30日刑鑑字第1110052033號鑑定書（偵卷第31至37頁）在卷可參；又無證據認係公告之槍砲主要組成零件；且被告供稱此係壞掉的等語（本院卷第81頁），故本院認非屬違禁物，亦無沒收必要。 11 JR-915改造槍枝下槍身1支 送鑑槍枝下槍身1件，認係金屬槍身。有內政部警政署刑事警察局111年5月30日刑鑑字第1110052033號鑑定書（偵卷第31至37頁）在卷可參；又無證據認係公告之槍砲主要組成零件，且被告供稱此係壞掉的等語（本院卷第81頁），故本院認非屬違禁物，亦無沒收必要 。  12 槍枝零件組1包 送鑑槍枝組成零件組1包，認分係金屬擊鐘、金屬扳機、金屬抓子鉤、金屬保險鈕、金屬撞針、金屬扳機連桿、金屬復進簧桿、金屬復進簧、金屬彈簧等物。有內政部警政署刑事警察局111年5月30日刑鑑字第1110052033號鑑定書（偵卷第31至37頁）在卷可參。係被告所有，用以製造改造手槍所用之物，依刑法第38條第2項前段規定宣告沒收。 13 空彈殼3顆 被告試射留下，非屬違禁物，爰不為沒收之諭知。 14 行動電話1支（含0000000000sim卡1張，IMEI：000000000000000） 無證據證明與本案相關，不予沒收。